---
title: "Assignment 3"
author: "Sivert Jakobsen"
date: "28 10 2020"
output: html_document
editor_options: 
  chunk_output_type: console
---

```{r setup, include=FALSE}
knitr::opts_chunk$set(echo = TRUE)
```

## Introduksjon 
Haun et al. (2019) samlet inn data fra 30 menn i høyskolealer for å se på effekten av 6 uker med styrketrening med høy motstand hvor han så på hvordan flere fysiologiske parametere forandret seg. Etter pre-test ble de 20 med lavest og høyest respons delt inn i to grupper, HIGH- og LOW-responders. 

I denne oppgaven skal jeg se på korrelasjonen mellom ulike variabbler i datasettet til Haun et al (2019). I del 1 vil jeg sammenligne metodene t-test og regresjonsanalyse. Del 2 vil handle om å se på sammenhengen mellom muskelmasse og styrke ved hjelp av regresjon og korrelasjonsanalyse.  

```{r echo=FALSE, message=FALSE, warning=FALSE}
### Last ned pakker ######
library(tidyverse)
library(knitr)
library(broom)
library(kableExtra)

### Last inn data ####
hypertrophy <- read.csv("./data/hypertrophy.csv", na = NA)
```

## Del 1 - t-test og regresjons analyse 
Variablene som blir testet er AVG_CSA_T1. Denne variablene er tversnittarealet av vastus lateralis ved pre-test. I denne delen av oppgaven skal jeg sammenligne resultatene fra en t-test og regesjonsanalyse. 

I disse testene vil vi se om det er en forskjell av tversnittarelaet mellom de to gruppene. For å gjennomføre t-testen setter vi to hypoteser. H0-hypotese: det er ingen signifikant forskjell mellom de to gruppene. H1-hypotese: det er en signifikant forskjell mellom de to gruppene. Resultatene av t-testen vises i tabellen under (tabell 1). 

```{r, echo=FALSE, message=FALSE, warning=FALSE, results = "asis"}
### Valg av data ####
 
dat1 <- hypertrophy %>%
  select(CLUSTER, AVG_CSA_T1) %>% # Velg data
  mutate(CLUSTER = factor(CLUSTER, levels = c("LOW", "HIGH"))) %>%
  drop_na(CLUSTER, AVG_CSA_T1) # Fjern NA
 

### T-test ####
ttest <- t.test(AVG_CSA_T1 ~ CLUSTER, paired = FALSE, data = dat1, var.equal = TRUE)

p <- round(ttest$p.value, 3)

tidy(ttest) %>%
  select(-estimate, -alternative, -method) %>% # Fjern unødvendig data
  kable(format = "html", 
        caption = "Tabell 1: T-test",
        col.names = c("Gj.snitt LOW", 
                      "Gj.snitt HIGH", 
                      "T-verdi", 
                      "P-verdi", 
                      "DF", 
                      "CI LOW", 
                      "CI High")) # Gi nytt navn
      
```

I tabell 1 ser vi gjennomsnittet av tversnittarealet hos de to gruppene LOW og HIGH. T-testen ga en p-verdi på p = `r p`. Dette vil si at det er en signifikant forskjell i tverrnittarealet hos de to gruppene. Regresjonsmodellen vises under (Tabell 2). 

```{r echo=FALSE, message=FALSE, warning=FALSE, results="asis"}
#Regresjon 
regmod <- lm(AVG_CSA_T1 ~ CLUSTER, data = dat1)

# Lag tabell
tidy(regmod) %>%
  kable(caption = "Tabell 2: Regresjons modell", 
        col.names = c("", "Estimate", "SE", "t-statistic", "p-value"), 
        digits = c(NA, 1, 1, 2, 3))

```

<br>

Regresjonsmodellen ga en p-verdig på p = 0,013. Ut ifra dette kan vi tolke at t-testen og regresjons analysen viser at det er en signifikant forskjell mellom guppene.
<!-- Why do they show the same? -->

## Del 2 - forholdet mellom muskelmasse og styrke
I denne delen vil vi se om det er en sammenheng mellom muskelmasse og styrke i datasettet til Haun et.al. (2019). Vi henter ut variablene Squat_3RM_kg og AVG_CSA_T1. Disse sier noe om hvor mange kg forsøkspersonene klarer i 3RM og tversnittarealet av vastus lateralis pre-test.

```{r echo=FALSE, message=FALSE, warning=FALSE}
### valg av data #####
mus1 <- hypertrophy %>%
  select("Squat_3RM_kg", "AVG_CSA_T1", "SUB_ID", "T1_BODY_MASS")

### Lage diagram #####
mus1 %>%
  ggplot(aes(AVG_CSA_T1, Squat_3RM_kg)) + 
  geom_point() + 
  geom_smooth(se = FALSE, method = "lm")
```

```{r echo=FALSE, message=FALSE, warning=FALSE, results = "asis"}
# Lagre correlasjonen i et objekt 
c <- cor.test(mus1$Squat_3RM_kg, mus1$AVG_CSA_T1)

tidy(c) %>% # Lag tabell
  select(-alternative) %>% # Fjern det som ikke trenger å være med
  kable(caption = "Tabell 3: Correlasjon")

e <- round(c$estimate, 3)
```

Når man gjøre en korrelasjonstest vil man ha en verdi på 1 eller -1 for at det skal være en korrelasjon. Korrelasjonstesten Pearson viser til en correlasjon på `r e` som vi si at det er svært liten korrelasjon.

```{r, echo=FALSE, message=FALSE, warning=FALSE, results = "asis"}
# Lagre regresjon i et objekt 
rm <- lm(Squat_3RM_kg ~ AVG_CSA_T1, data = mus1)

tidy(rm) %>% # Lag tabell
  kable(col.names = c("", "Estimate", "SE", "t-statistic", "p-value"), # Colum navn
        digits = c(NA, 4, 4, 4, 4), # Bestemmer antall desimaler til hver verdi
        caption = "Tabell 4: Regresjon")
```

Regresjonsmodellen viser diverse forskjellige verdier, men jeg sliter litt med hvordan jeg skal tolke dem. 
Hvorfor blir tabellene så sammenklemt? Har sammenlignet det med flere andre og googlet, men finner ikke svar. 


      